

# **DAVID ALVARADO**

FULL STACK DEVELOPER | PHP | TYPESCRIPT | DART

#### **CONTACTAME:**

Caracas, Venezuela Tlf: 0424-180-72-20 Correo: davicii711@gmail.com

Otros: github.com/davitrix in/davidalvarado711



# PERFIL

Soy un desarrollador profesional con más de seis años de experiencia en Laravel (PHP), un año en Flutter y tres años en Electron. Me destaco por mi carácter investigativo, dinámico y compromiso con el aprendizaje continuo.

Mi objetivo es contribuir al desarrollo de proyectos tecnológicos innovadores, resolviendo problemas complejos y generando valor para la organización.

TOP PROYECTOS: 6 EDUCASIS ( Negobi







## **CURSOS**

Curso de PHP con Composer. Curso de React.js. Curso de TypeScript. Curso de TypeScript: Tipos Avanzados y Funciones.

Certificados por: **QPlatzi** 



# **HABILIDADES**

#### Lenguajes:

- PHP.
- Typescript.
- Dark.

#### Frameworks:

- Laravel.
- ElectronJs.
- Flutter.
- Wordpress.

#### Librerías:

### Bases de Datos:

- Livewire.
- ReactJs
- VueJs.
- MySQL.
- PostgrepSQL.
- SQLServer.
- MongoDB.



# HERRAMIENTAS

Github, VsCode, Copilot, Posman, Powershell, NodeJS, SO Ubuntu Server Y Windows.

#### **Actividades Complementarias:**

- Photoshop: Disfruto crear imágenes con este software, habilidad que me ha permitido tener un ojo crítico.
- Cardio: Disfruto correr y saltar la cuerda, ya que creo firmemente que un cuerpo sano es clave para mantener una mente sana.

Visita mi portafolio WEB escaneando este QR:



# **EXPERIENCIA**

## **Desarrollador Full Stack**

Buisuch Technology Enero, 2022 - Presente

Lideré el desarrollo de la plataforma negobi.com, compuesta por tres aplicaciones:

- Sincronizador de datos con Electron.js.
- Servicio web con Laravel una API y un WEBSOCKET
- Aplicación móvil con Flutter para la toma de pedidos.

Su objetivo es sincronizar datos de antiguos ERP, como SAINT, extendiendo sus funcionalidades fuera del ámbito local. Actualmente, NEGOBI tiene clientes en Venezuela y República Dominicana.

#### **Desarrollador Web**

U.E.P Nuestra Señora de Agua Santa III Abril, 2019 - Septiembre, 2022

Desarrollé e implementé un sistema web ERP utilizando Laravel y Livewire, enfocado en la gestión escolar. Este sistema cuenta con diversas funcionalidades clave:

- Generación automática de horarios.
- Exportación de reportes.
- Envíos masivos de correos electrónicos.
- Control y gestión de pagos.
- Gestión de múltiples instituciones.

Actualmente, ofrezco este sistema a través del sitio web brindando educasis.net. servicios a instituciones educativas en Venezuela.



# EDUCACIÓN

Ingeniería de sistemas - 7° Semestre

UNEFA - Núcleo: Caracas - Enero, 2017 - Junio 2022